臺灣屏東地方法院刑事判決
111年度交易字第177號
公  訴  人  臺灣屏東地方檢察署檢察官
被      告  盧宵慧



                    （現在法務部○○○○○○○○○○○執行中）
上列被告因公共危險案件，經檢察官提起公訴（111年度偵字第2
620號），被告於準備程序中就被訴事實為有罪之陳述，經告知
簡式審判程序之旨，並聽取當事人之意見後，裁定進行簡式審判
程序，判決如下：
    主  文
盧宵慧犯不能安全駕駛動力交通工具罪，累犯，處有期徒刑陸月
，如易科罰金，以新臺幣壹仟元折算壹日。
    事實及理由
一、犯罪事實及證據名稱，除增列「被告盧宵慧於本院準備程序
    及審理中之自白」外，餘均引用起訴書之記載（如附件）。
二、論罪科刑：
  ㈠核被告所為，係犯刑法第185條之3第1項第1款之不能安全駕
    駛動力交通工具罪。
  ㈡被告前因不能安全駕駛之公共危險案件，經本院以107年度交
    簡字第1501號判決判處有期徒刑5月確定，於民國108年5月2
    2日易服社會勞動執行完畢，有臺灣高等法院被告前案紀錄
    表在卷可查（本院卷第16至17頁），其於有期徒刑執行完畢
    後5年內，故意再犯本件有期徒刑以上之罪，為累犯，因本
    案並無「應量處最低本刑，否則即生罪責不相當而有過苛情
    形」（詳後述量刑說明），故應依刑法第47條第1項規定加
    重其刑。
  ㈢爰審酌被告多次違犯不能安全駕駛動力交通工具罪經法院判
    處罪刑確定，有臺灣高等法院被告前案紀錄表在卷足憑（本
    院卷第16至17頁），除構成累犯者不重複評價外，顯見被告
    明知酒精對人之意識能力具有不良影響，仍罔顧公眾之交通
    安全，於飲用酒類後、吐氣所含酒精濃度達每公升0.96毫克
    之程度，仍執意騎車上路，無視於自己及其他參與道路交通
    之不特定人之生命、身體及財產安全，且本次酒駕已肇事發
    生交通事故，所為實有不該。惟念其犯後始終坦承犯行之態
    度。另參酌其犯罪動機、情節、於本院審理中自陳之智識程
    度與生活狀況及檢察官之求刑（本院卷第43、45頁）等一切
    情狀，量處如主文所示之刑，並諭知易科罰金之折算標準。
三、如不服本判決，應於收受判決後20日內向本院提出上訴書狀
    ，並應敘述具體理由（均須按他造當事人之人數附繕本）。
據上論斷，應依刑事訴訟法第273條之1第1項、第299條第1項前
段、第310條之2、第454條，刑法第185條之3第1項第1款、第47
條第1項、第41條第1項前段，刑法施行法第1條之1第1項，判決
如主文。
本案經檢察官蔡明達提起公訴，檢察官王光傑到庭執行職務。
中　　華　　民　　國　　111 　年　　5 　　月　　26　　日
                  刑事第三庭    法  官  楊子龍
以上正本證明與原本無異。
如不服本判決應於收受判決後20日內向本院提出上訴書狀，並應
敘述具體理由；其未敘述上訴理由者，應於上訴期間屆滿後20日
內向本院補提理由書（均須按他造當事人之人數附繕本）「切勿
逕送上級法院」。　　　　　　　　　
中　　華　　民　　國　　111 　年　　5 　　月　　26　　日
                                 書記官  許珍滋
附錄論罪科刑法條：
中華民國刑法第185條之3
駕駛動力交通工具而有下列情形之一者，處3年以下有期徒刑，
得併科30萬元以下罰金：
一、吐氣所含酒精濃度達每公升零點二五毫克或血液中酒精濃度
    達百分之零點零五以上。
二、有前款以外之其他情事足認服用酒類或其他相類之物，致不
    能安全駕駛。
三、服用毒品、麻醉藥品或其他相類之物，致不能安全駕駛。
因而致人於死者，處3年以上10年以下有期徒刑，得併科2百萬元
以下罰金；致重傷者，處1年以上7年以下有期徒刑，得併科1百
萬元以下罰金。
曾犯本條或陸海空軍刑法第54條之罪，經有罪判決確定或經緩起
訴處分確定，於十年內再犯第1項之罪因而致人於死者，處無期
徒刑或5年以上有期徒刑，得併科3百萬元以下罰金；致重傷者，
處3年以上10年以下有期徒刑，得併科2百萬元以下罰金。
附件：
臺灣屏東地方檢察署檢察官起訴書
                                     111年度偵字第2620號
　　被　　　告　盧宵慧　
上列被告因公共危險案件，業經偵查終結，認應該提起公訴，茲
將犯罪事實及證據並所犯法條分敘如下：
　　　　犯罪事實
一、盧宵慧前因公共危險案件，經臺灣屏東地方法院以107年度
    交簡字第1501號判決判處有期徒刑5月確定，於民國108年5
    月22日易服社會勞動執行完畢。詎其猶不知悔改，於111年2
    月21日16時許，在其位於屏東縣○○鄉○○路00○0號住處內飲用
    啤酒後，竟仍基於不能安全駕駛動力交通工具之犯意，於同
    日18時許，騎乘電動輔助自行車上路。嗣於同日18時37分許
    ，行經屏東縣○○鄉○○路000號前時，因酒後精神不佳，不慎
    追撞譚月梅停放在路旁之車牌號碼000-0000號自用小客車，
    經警據報到場處理，並於同日18時53分許，測得盧宵慧吐氣
    所含酒精濃度達每公升0.96毫克，始悉上情。
二、案經屏東縣政府警察局枋寮分局報告偵辦。
        證據並所犯法條
一、上揭犯罪事實，業據被告盧宵慧於警詢及偵訊中坦承不諱，
    核與證人譚月梅於警詢證述情節大致相符，並有屏東縣政府
    警察局枋寮分局枋寮派出所員警職務報告、酒精測定紀錄表
    、屏東縣政府警察局舉發違反道路交通管理事件通知單影本
    、肇事現場略圖、道路交通事故現場圖、道路交通事故調查
    報告表㈠、㈡及道路交通事故照片10張附卷可稽，足認被告前
    揭任意性自白與事實相符。是本件事證明確，被告犯嫌洵堪
    認定。
二、核被告所為，係犯刑法第185條之3第1項第1款不能安全駕駛
    動力交通工具罪嫌。被告前有如犯罪事實欄所載之前科及執
    行紀錄（下稱前案），有刑案資料查註紀錄表1份存卷可佐
    ，其於受有期徒刑之執行完畢後，5年以內故意再犯本案有
    期徒刑以上之罪，為累犯，參以被告所犯前案與本案之犯罪
    類型均屬公共危險案件，尚無不同，顯見其刑罰反應力格外
    薄弱，自我控管之能力欠缺，請參酌司法院釋字第775號解
    釋意旨，依刑法第47條第1項規定加重其刑。
三、依刑事訴訟法第251條第1項提起公訴。
　　此　　致
臺灣屏東地方法院
中　　華　　民　　國　 111　　年　　3 　　月　　18　　日
                               檢察官  蔡明達　　      
本件正本證明與原本無異　　　　　　　　　　　　　　　　　
中　　華　　民　　國　 111　　年　  4　　 月　 　7　　日
                             　書記官　黃秀婷　 
參考法條：
中華民國刑法第185條之3
駕駛動力交通工具而有下列情形之一者，處 3 年以下有期徒刑
，得併科 30 萬元以下罰金：
一、吐氣所含酒精濃度達每公升零點二五毫克或血液中酒精濃度
    達百分之零點零五以上。
二、有前款以外之其他情事足認服用酒類或其他相類之物，致不
    能安全駕駛。
三、服用毒品、麻醉藥品或其他相類之物，致不能安全駕駛。
因而致人於死者，處 3 年以上 10 年以下有期徒刑，得併科 2
百萬元以下罰金；致重傷者，處 1 年以上 7 年以下有期徒刑，
得併科 1 百萬元以下罰金。
曾犯本條或陸海空軍刑法第 54 條之罪，經有罪判決確定或經緩
起訴處分確定，於十年內再犯第 1 項之罪因而致人於死者，處
無期徒刑或 5 年以上有期徒刑，得併科 3 百萬元以下罰金；致
重傷者，處 3 年以上 10 年以下有期徒刑，得併科 2 百萬元以
下罰金。